【裁判字號】    97,易,2379
【裁判日期】    970630
【裁判案由】    竊盜
【裁判全文】
臺灣臺中地方法院刑事判決              97年度易字第2379號
公  訴  人  臺灣臺中地方法院檢察署檢察官
被      告  甲○○
                    （現另案於臺灣臺中看守所羈押中）
            戊○○
                    （現另案於臺灣臺中監獄執行中）
上列被告因加重竊盜案件，經檢察官提起公訴（九十七年度偵字
第四六七六號），本院判決如下：
    主    文
甲○○共同逾越牆垣、安全設備、於夜間侵入住宅竊盜，累犯，
處有期徒刑捌月。
戊○○共同逾越牆垣、安全設備、於夜間侵入住宅竊盜，累犯，
處有期徒刑柒月。
    犯罪事實
一、甲○○前於民國（下同）九十三年間，因收受贓物、妨害公
    務案件，經臺灣高等法院臺中分院以九十三年上易字第一一
    六四號判處有期徒刑十月、六月，應執行有期徒刑一年二月
    確定，又於九十四年間，因搶奪案件，經本院以九十四年度
    訴字第二三九三號判處有期徒刑九月確定，後二案接續為執
    行，其入監執行後，於九十五年十二月二十六日因縮短刑期
    假釋付保護管束出監，至九十六年四月十三日始因假釋期滿
    未經撤銷視為執行完畢；戊○○前因施用毒品、竊盜及違反
    槍砲彈藥刀械管制條例案件，經法院分別判處有期徒刑一年
    、七月、四月、一年六月及一年二月確定，嗣定應執行為有
    期徒刑四年二月；又於因施用毒品及贓物案件，經法院判處
    有期徒刑一年、八月、五月確定，嗣定應執行刑為有期徒刑
    一年九月，合併定應執行為有期徒刑四年二月，其入監執行
    後，於九十四年九月十七日因縮短刑期假釋付保護管束出監
    ，戊○○於假釋期間，復因另犯他罪，經撤銷假釋，於九十
    六年一月二十六日復行入監執行殘刑一年五月一日，嗣因減
    刑，甫在九十六年七月十六日因期滿執行完畢；詎其二人皆
    不知悔改，共同基於意圖為自己不法所有之犯意，於九十六
    年十二月三十日十九時至十九時三十分許之夜間，踰越牆垣
    進入丙○○位於臺中縣清水鎮○○路○段三０八號之住宅後
    方空地，由戊○○負責在該處把風，甲○○則再踰越窗戶之
    安全設備進入屋內，竊得丙○○之女洪雅婷所擺放在二樓房
    間內之皮包一只〔內含身分證、駕照各一張、信用卡、提款
    卡各二張、元大銀行大甲分行支票一張（票號ＡＦ0000
    000，面額新台幣三萬五千三百一十元）、健保卡三張、
    行動電話一支（內含門號0000000000號ＳＩＭ卡
    一張）、百元美金紙鈔一張及新台幣五千餘元等物〕。甲○○於竊取前揭物品得手後甫欲離去現場之際，適屋主丙○○
    聽見聲響前往二樓查看，甲○○見狀即自後門逃跑，而與在
    外把風之戊○○一同離開現場。嗣於九十六年十二月三十一
    日上午八時許，甲○○在其妹乙○○位於臺中縣沙鹿鎮○○○路七二號之住處內，將上開支票交由不知情之乙○○，委
    託其代為付款提示，乙○○乃於九十七年一月三日持該支票
    至臺灣郵局沙鹿分局提示付款；惟因洪雅婷發現該支票遭竊
    ，即於九十六年十二月三十一日，向元大商銀大甲分行申報
    票據遺失，上開乙○○所提示之支票乃因而退票，始由警循
    線查悉上情。
二、案經丙○○訴由臺中縣警察局清水分局報請臺灣臺中地方法
    院檢察署檢察官偵查起訴。
    理    由
一、按被告以外之人（包括證人、鑑定人、告訴人、被害人及共
    同被告等）於審判外之陳述雖不符刑事訴訟法第一百五十九
    條之一至之四等四條之規定，而經當事人於審判程序同意作
    為證據，法院審酌該言詞陳述或書面陳述作成時之情況，認
    為適當者，亦得為證據；當事人、代理人或辯護人於法院調
    查證據時，知有刑事訴訟法第一百五十九條第一項不得為證
    據之情形，而未於言詞辯論終結前聲明異議者，視為有前項
    之同意，同法第一百五十九條之五定有明文。立法意旨在於
    傳聞證據未經當事人之反對詰問予以核實，原則上先予排除
    ；惟若當事人已放棄反對詰問權，於審判程序中表明同意該
    等傳聞證據可作為證據；或於言詞辯論終結前未聲明異議，
    基於尊重當事人對傳聞證據之處分權及證據資料愈豐富，愈
    有助於真實發見之理念，且強化言詞辯論主義，使訴訟程序
    得以順暢進行，上開傳聞證據亦均具有證據能力。本件被告
    甲○○、戊○○已於本院表示就證人即被害人丙○○、洪雅
    婷與證人即前開支票提示人乙○○分別於警詢及偵查中之言
    詞陳述內容並無異見，且同意作為證據（見本院卷第二七頁
    ），經本院審酌證人洪雅婷、丙○○及乙○○此等陳述作成
    時之客觀狀況，並無任何不當施壓或干擾，亦未有事證顯示
    其有遭受不當取供之情形，因認以之作為本案之證據亦屬適
    當，依上開刑事訴訟法第一百五十九條之五第一項之規定，
    自得作為證據使用，合先敘明。
二、上開事實，業據被告甲○○、戊○○於本院審理時均供認不
    諱，核與被害人洪雅婷、丙○○各於警詢、偵查中所指陳家
    中物品遭竊情況與證人乙○○於警詢中證述上開支票係由被
    告甲○○交付命提示之情節皆大致相符（見警卷第三頁至第
    四頁、第五頁至第六頁、第八頁至第九頁，偵查卷第二二頁
    至第二四頁），並有上開支票證反面及退票理由單、遺失票
    據申報書、掛失止付票據提示人資料查報表、監視器光碟翻
    拍照片十一張附卷可憑（見警卷第一一至第一三頁、第一七
    至第二二頁），足見被告甲○○、戊○○所為上開自白確與
    客觀事實相符，堪予採信。是本件事證業臻明確，被告二人
    之竊盜犯行均堪以認定。
三、按刑法稱夜間者，係指日出前，日沒後（刑事訴訟法第一百
    條之三第三項參照）。另刑法第三百二十一條第一項第二款
    規定將「門扇」、「牆垣」、「其他安全設備」並列。則所
    謂「門扇」應專指門戶而言，指分隔住宅或建築物內外之出
    入口大門而言。而所謂「其他安全設備」，指門扇、牆垣以
    外，依社會通常觀念足認為防盜之一切設備者，即屬相當（
    最高法院二十五年上字第四一六八號判列意旨參照）。「窗
    戶」係與「門扇、牆垣」具有相類之性質，依社會通常觀念
    足認為屬防閑之設備，自係屬刑法竊盜罪所謂之「其他安全
    設備」，是核被告甲○○、戊○○所為，均係犯刑法第三百
    二十一條第一項第一款、第二款之逾越牆垣、安全設備、於
    夜間侵入住宅竊盜罪。被告甲○○、戊○○就前揭竊盜犯行
    ，彼此間皆有犯意聯絡及行為分擔，渠等既共同實行犯罪之
    行為，咸應論以共同正犯。又被告甲○○、戊○○分別有前
    揭犯罪事實欄所載之經有期徒刑宣告及執行完畢之情形，有
    各該臺灣高等法院被告前案紀錄表在卷可查，其二人皆前受
    有期徒刑之執行完畢後，五年以內故意再犯本件有期徒刑以
    上之罪，俱屬累犯，應依刑法第四十七條第一項之規定，均
    予以加重其刑。
四、爰審酌被告甲○○、戊○○各有上開之犯罪前科紀錄，素行
    均不佳，渠等囿於貪念而竊取財物，侵害他人之財產權益；
    且其恣意行竊，亦缺乏對他人財產權應予尊重之觀念；並衡
    酌被告甲○○、戊○○行竊所用之手段尚屬平和、竊得財物
    之價值，犯後於本院審理時均坦承犯行，尚有悔意之犯罪後
    態度，暨渠二人於共同竊盜犯行中各自涉案情節之輕重等一
    切情狀，分別量處如主文所示之刑。
據上論斷，應依刑事訴訟法第二百九十九條第一項前段，刑法第
二十八條、第三百二十一條第一項第一款、第二款、第四十七條
第一項，判決如主文。
本案經檢察官丁○○到庭執行職務。
中    華    民    國    97    年    6     月    30    日
                  刑事第三庭  法  官  陳思成
上正本證明與原本無異。
如不服本判決，應於收受送達後10日內向本院提出上訴書狀（應
敘述具體理由並附繕本）。
上訴書狀如未敘述理由，應於上訴期間屆滿後20日內補提理由書
於本院。
                              書記官  賴淵瀛
中    華    民    國    97    年    6     月    30    日
附錄論罪科刑法條
刑法第三百二十一條
犯竊盜罪而有左列情形之一者，處六月以上、五年以下有期徒刑
：
一、於夜間侵入住宅或有人居住之建築物、船艦或隱匿其內而犯
    之者。
二、毀越門扇、牆垣或其他安全設備而犯之者。
三、攜帶兇器而犯之者。
四、結夥三人以上而犯之者。
五、乘火災、水災或其他災害之際而犯之者。
六、在車站或埠頭而犯之者。
前項之未遂犯罰之。


司法院資訊處製作；財團法人民間司法改革基金會備份。
